【裁判字號】    97,抗,29
【裁判日期】    970724
【裁判案由】    停止執行
【裁判全文】
臺灣高等法院花蓮分院民事裁定           97年度抗字第29號
抗  告  人  銘星企業股份有限公司
法定代理人  甲○○
抗  告  人  嘉星企業股份有限公司
法定代理人  甲○○
上列抗告人等因停止執行事件，對於中華民國97年5月19日臺灣
花蓮地方法院97年度聲字第121號裁定提起抗告，本院裁定如下
：
    主  文
抗告駁回。
抗告程序費用新臺幣壹仟元由抗告人負擔。
    理  由
一、抗告意旨略以：本案債權人國泰世華商業銀行就系爭執行不
    動產上有抵押權之設定，對其債權額已有保障，縱停止執行
    ，仍不影響抵押權之存續，即本案債權人並無未能即時受償
    之損害。又本案債權人亦已取得法院裁定，扣押好樂迪股份
    有限公司花蓮分公司因租賃系爭執行不動產之租金債務，自
    今年7月起，就抗告人所知，每月高達新臺幣（下同）160萬
    元整，該筆金額倘以原裁定推定抗告人所提起之異議之訴至
    定讞期間以3年計算，則債權人所扣押之金額高達5,760萬元
    ，遠超過原裁定認為債權人因停止執行而無法運用拍賣所得
    資金，可能受有之損害，故縱抗告人未提出擔保金，債權人
    亦無受損之虞。又抗告人於民國（下同）97年5月19日下午4
    時始接獲原裁定法院通知抗告人前往領取原審裁定書，惟系
    爭不動產之拍賣時間為翌日（20日）上午10時，抗告人實無
    法於短時間內即籌得鉅額擔保金，是原裁定作成之程序實有
    違誤。另本案執行標的物實際上為抗告人所有，惟遭他人盜
    賣予訴外人柏喬建設股份有限公司，嗣後又盜賣轉手予大品
    國際開發有限公司，再抵押予本案債權人用以申請貸款，而
    遭聲請強制執行拍賣，倘為他人所拍定，則抗告人將受無法
    回復之損害，抗告人耗費數年時間、勞力及費用循司法救濟
    亦將付諸流水，爰請求廢棄原裁定，另衡酌較低擔保金數額
    之裁定。
二、按法院依強制執行法第18條第2項定擔保金額而准許停止強
    制執行之裁定者，該項擔保係備供債權人因停止執行所受損
    害之賠償，其數額應依標的物停止執行後，債權人未能即時
    受償或利用該標的物所受之損害額，或其因另供擔保強制執
    行所受之損害額定之，非以標的物之價值或其債權額為依據
    ，有最高法院86年度臺抗字第442號、87年度臺抗字第529號
    、91年度臺抗字第429號、92年度臺抗字第480號、95年度臺
    抗字第104號判決可資參照。經查：
（一）抗告人以其向原裁定法院提起第三人異議之訴為理由，聲
      請裁定停止該院96年度執字第17631號執行事件之強制執
      行，並提出拍賣公告、不動產登記簿謄本、刑事判決、民
      事判決、起訴狀等為憑，經該院調取該執行卷宗及該院97
      年度重訴字第16號民事卷宗核閱無誤後，審酌本案訴訟至
      三審定讞期間，債權人因停止執行而無法運用拍賣所得之
      資金，可能受有3年法定利息之損害，而以執行標的拍賣
      最低底價1億7千6百萬元，計算於3年期間之法定利率5%
      為2640萬元，並准抗告人於提供該金額之擔保金後裁定停
      止執行，依上開說明，於法並無不合。
（二）至抗告人稱：本案債權人就系爭執行不動產上有抵押權之
      設定及已扣押好樂迪股份有限公司花蓮分公司因租賃系爭
      執行不動產之租金債務，對其債權額已有保障，且遠超過
      原裁定認定債權人因停止執行而無法運用拍賣所得資金而
      可能受有之損害，縱抗告人未提出擔保金，債權人亦無受
      損之虞云云，惟債權人因停止強制執行所受之損害，係以
      其不能受償或利用該執行標的所受之損害而言，已如前述
      ，與債權人是否於執行不動產設定抵押權，或另扣押執行
      不動產之租金債務無關。而本件抗告人於97年5月9日聲請
      停止執行，原法院當日即調卷處理，並於5月20日拍賣前
      之5月19日裁定停止執行，在時間上並無違誤，抗告人明
      知聲請停止執行須供擔保，於聲請前即應備妥擔保金，卻
      不準備，竟於法院核准後才來怪法院讓其籌措時間過短？
      實倒果為因。又系爭執行不動產究屬何人所有，抗告人是
      否因拍賣而有不能回復之損害，仍屬抗告人另案訴訟問題
      ，非停止執行裁定所應考量之事項。是抗告人執前詞指摘
      原裁定不當，求為廢棄，均無理由，應予駁回。
三、依強制執行法第30條之1、民事訴訟法第495條之1第1項、第
    449條第1項、第95條、第78條，裁定如主文。
中    華    民    國    97    年    7     月    24    日
                        審判長法  官  何方興
                              法  官  王紋瑩
                              法  官  林鳳珠
正本係照原本作成。
本裁定除以適用法規顯有錯誤為理由，並經本院許可外，不得再
抗告。如提起再抗告，應於收受裁判後10日內委任律師為訴訟代
理人向本院提出再抗告書狀。並繳納再抗告費新臺幣1千元。
                              書記官  陳有信
中    華    民    國    97    年    7     月    24    日


司法院資訊處製作；財團法人民間司法改革基金會備份。
